【裁判字號】    98,易,119
【裁判日期】    981203
【裁判案由】    詐欺等
【裁判全文】
臺灣臺南地方法院刑事判決               98年度易字第119號
公  訴  人  臺灣臺南地方法院檢察署檢察官
被      告  丑○○
選任辯護人  蘇暉律師
上列被告因詐欺等案件，經檢察官提起公訴（97年度偵字第
10426、14002、14004號），本院判決如下：
    主  文
丑○○犯如附表一編號1至8所示竊盜罪，共捌罪，各處有期徒刑
參月，如易科罰金，均以新臺幣壹仟元折算壹日；又犯如附表二
編號1至4號詐欺取財罪，各處有期徒刑參月，如易科罰金，均以
新臺幣壹仟元折算壹日。應執行有期徒刑貳年，如易科罰金，以
新臺幣壹仟元折算壹日
    事  實
一、丑○○意圖為自己之不法所有，於如附表一所列之時、地，
    竊取如附表一所示被害人甲○○、陳岳莚、乙○○、辛○○
    、子○○、丙○○、己○○、庚○○等八人之財物；得手後
    據為己有。
二、丑○○復意圖不法所有，（一）於民國97年5月29日於PTT（
    批踢踢實業坊）網站，以網路名稱KKodo（小嘟）在魔獸版
    表示要賣季卡（『魔獸世界90天無限暢遊季卡』），與網友
    丁○○談妥交易後，雙方相約於97年7月29日在臺南市火車
    站後站見面，言明交易金額新台幣（下同）950元，丁○○
    將款項如數交付後，丑○○將寫有卡號（WTPGAＺ0000000000
    ）及密碼（AQT5TS86DMY8YA5）之影印物件交給丁○○，告
    知只要鍵入影印物件（即無限暢遊季卡）內之卡號及密碼即
    可上線玩網路遊戲云云，嗣丁○○以上開卡號及密碼上網後
    ，發現無法使用，始知受騙。（二）丑○○又於97年7月12
    日下午，以代號暱稱『Godleader』在國立成功大學BBS網站
    登錄網路「夢之大地」內刊登（貼文略謂）：『因弟弟在臺
    南市錢包不見、急需生活費、希望有人提供帳戶（註明「成
    大學生」更佳）、以供匯款予弟弟、表示願提供車馬費』等
    訊息，誘騙不特定人士提供帳戶，作為詐欺犯罪使用；適「
    成大學生」李雨靜、錢郁誠（以上二人涉嫌詐欺部份另為不
    起訴處分）閱見上開貼文後，陷於錯誤，即回文表明可以幫
    忙，並分別提供郵局帳號─0000000-0000000（戶名李雨
    靜）、00000000000000（戶名錢郁誠）給『Godlearder』
    （即丑○○）使用；丑○○取得二帳戶資料後，即意圖為自
    己不法所有，以如附表二所示之方式，向如附表二所列之被
    害人寅○○、戊○○、壬○○、林佳蓉等四人，佯以在奇摩
    拍賣網站「露天拍賣市集」拍賣物品，使其等陷於錯誤並先
    後於如附表二所示時間，匯出如附表二所載之『購物款項』
    進入上開李雨靜、錢郁誠二人之郵局帳號內後，丑○○於得
    手後，則分別冒稱係『Godlearder』之弟，電話聯繫李雨靜
    與錢郁誠等二人，而分別向李雨靜收取10600元、向錢郁誠
    收取3300元等款項，嗣被害人寅○○、戊○○、壬○○、林
    佳蓉等人，遲未收到所標購物品，始知受騙，向警方報案，
    經警方人員據報後循線查悉上情。
二、案經臺南市警察局第一分局報告台灣台南地方法院檢察署檢
    察官偵查起訴。
      理  由
一、證據能力之判斷：
    詳如附表三所載。
二、訊據被告丑○○矢口否認上揭犯罪事實，辯稱：「當時警察
    恐嚇我若我不承認就要羈押我，所以我無法辯解。我請求
    法官能傳訊這些被害人來對質，因為過程不是如警訊所載之
    內容。」、「當時我有收到李雨靜及錢郁誠的錢，這些都不
    是我在刊登的，還有那些IP的位置都不是在台灣。」、「
    當時有人冒用我的名義而留下我的資料，這個我網路上有看
    過。」、「關於偵查中之自白。我有意見，我當時是心中有
    恐懼我才會自白，警察教我說若是問我那些東西哪裡去了，
    叫我說已丟掉了。而且警察說若是不照著這樣說，要請檢察
    官羈押。我覺得我被警察騙了。我被警察這樣講後，我到偵
    訊時覺得應是他們二個是同一陣線的，所以我才為同一個自
    白。」、「起訴書所載均不是事實。就竊盜部分，當時警察
    跟我說這部分都是我做的，叫我說是我隨意丟棄或是隨便放
    ，但是我根本沒有拿到那些東西。後來我回想，在那段時間
    ，有一個人放一個包包在我置物櫃，後來我發現，我將包包
    放在旁邊，起訴書居然將這部分當成是我竊盜部分。我典當
    的手機是因為我父親給我一支新的手機，所以我就將舊的手
    機拿去典當，手機不是我竊得的。詐欺的部分，我當天沒有
    跟人家交易，所以並沒有我所交付的東西有瑕疵的問題。而
    且若我真的要詐騙，我不會留下自己的資料。」云云。並委
    由辯護人辯稱：「關於起訴書犯罪事實一部分，在九十七年
    五月二十九日與丁○○交易季卡的部分，他們做筆錄的時間
    都是在八月以後，被告一直否認有交易，此情形是否丁○○
    有指認錯誤的情況？以被害人之片面指述就認定他們有交易
    行為請庭上審酌。第二個部分即被告竊盜部分，被告亦否認
    其事。雖被害人陳岳莚等人在警詢筆錄有陳述東西被竊，但
    是在警訊筆錄翻片之錄影帶觀之，被告確實有在成大圖書館
    進出，但是被告說他當時常在圖書館進出活動，其為成大學
    生，他常在圖書館進出與其有無竊盜行為似無很大關聯性，
    而且亦無拍到其竊取之行為。就李雨靜及子○○部分，在警
    訊及偵查中筆錄觀之，被告提到Q00Q9999的電話紀錄，其也
    是受人之託而去向該二人收錢，就網路詐欺部分其所答辯為
    此。而經法院函查該Q00Q9999 ，並未登入任何資料，所以
    無法完全排除被告與其傳訊訊息而令其捲入其事件。請法院
    審酌，請諭知無罪判決。若是認為被告有犯罪，請求從輕量
    刑。餘均引用辯護狀所載。」等語。
三、經查，
（一）被告確有上揭八次之竊盜之犯行，迭被告於警詢時（見南
      市警一刑偵字第9709001113號卷第14至22頁）與偵查中（
      見97年度偵字第10426號卷第152至154頁）自白，坦承不
      諱。核其自白之情節，均屬相符，且有被告丑○○親至遠
      大當舖典當被害人丙○○所有之NOKIA廠牌行動電話之收
      當物品登記簿節本附於警卷足憑。復有被告行竊時之現場
      錄影機錄影之翻拍照片影本15幀等足資佐證。而被告雖於
      本院審理中抗辯係因警察恐嚇伊若不承認，就要羈押伊，
      才在警詢及偵查中自白犯罪事實云云。但查，本件警詢與
      偵查中之訊問，均係依法定程序進行，並依法作成警詢與
      偵查筆錄。有警詢及偵查筆錄附卷足憑。並無任何違法之
      處。況且羈押又非警察之職權，為被告所明知，何能以要
      羈押被告（即犯罪嫌疑人）相恐嚇？其所辯係遭警察恐嚇
      才自白云云，顯係事後卸責之詞，無可採信。是以，被告
      於警詢及偵查中之自白，既無程序上之瘕疵，且無不可信
      之情形，自應認為其自白係真實可信，此外，又有上揭被
      告丑○○親至遠大當舖典當被害人丙○○所有之NOKIA廠
      牌行動電話之收當物品登記簿節本與被告行竊時之現場錄
      影機錄影之翻拍照片影本15幀等足資佐證。被告此部分竊
      盜犯行既有自白復有佐證。犯罪可以證明，犯行可以認定
      。
（二）被告丑○○確有於97年5月29日在PTT網站，以KKodo（小
      嘟）之名稱販賣「魔獸世界90天無限暢遊卡」給被害人丁
      ○○，並於同年7月29日由丁○○交付給被告950元，但被
      告交付給被害人之上揭卡號及密碼不能使用等犯行，已據
      被害人丁○○於偵查中到庭，當庭指認被告丑○○，並具
      結指訴明確（見97年度偵14004號偵查卷第41─42頁），
      此被害人既經具結而為證人，其證詞即具證據能力，且其
      證述查無任何不可信之情形，自應認其證述為真實可採。
      另被告雖辯稱伊於97年7月29日因本案被羈押，才從看守
      所釋放，不可能為此詐欺之犯行云云。惟查，被告被羈押
      之期間是97年7月19日至7月29日，有臺灣高等法院之被告
      前案紀錄表附卷足憑。足認被告於7月29日已被釋放，而
      非在押。此一辯解應無可採。另被告於上揭時地利用成大
      BBS網站以暱稱「GODLEADER」騙取錢郁誠與李雨靜等二人
      提供帳戶，以附表二所示之方式向被害人詐取附表二所示
      之金額，由被害人分別以轉帳匯款方式，匯入錢郁誠與李
      雨靜之上揭帳戶後，被告再冒稱係GODLEADER之弟，由其
      二人領出至約定地點交付給被告丑○○等情。有被害人戊
      ○○、壬○○與林佳蓉分別匯款2800、3200、3000元進入
      李雨靜上揭0000000─0000000號帳戶之查詢帳戶最近交易
      資料表影本（見97年度偵14004號偵查卷第37頁）與被害
      人壬○○匯款3600元至錢郁誠之00000000000000號帳戶之
      郵政自動櫃員機交易明細表影本（見南市警一刑偵字第
      9709 001112號警卷第57頁）附卷足證。並經證人李雨靜
      與錢郁誠於偵查中到庭證述明確。被告丑○○亦於偵查中
      坦承確有向錢郁誠收了3300元（另有300元留作佣金）、
      向李雨靜收了10600元（2800＋3200＋3000＋溢領1800 ─
      佣金200＝10600）等情，核與上揭被害人寅○○匯3600元
      之交易明之細表、與戊○○匯2800元、壬○○匯3200元與
      林佳蓉匯3000元之交易資料表影本所載之內容相符。均足
      認被害人四人均有受騙而匯款至錢郁誠與李雨靜之帳戶內
      ，最後交由被告收取。又在成功大學夢之大地BBS網站上
      註冊使用「Godleader」帳戶者，確係被告丑○○一節，
      亦經國立成大學於98年3月26日以成大計網字第098500007
      號函，查復本院在卷。被告雖辯稱伊雖有向李雨靜等二人
      拿錢，但是並未在網路上張貼拍賣上揭商品等消息云云。
      惟查，申設網路帳戶均須搭配密碼使用，若非被告親自使
      用「Godleader 」或委由他人使用，他人應無擅用其「
      Godleader」帳戶之可能。其所辯，顯係事後卸責之詞，
      不足採信。罪證已經明確，犯行可以認定。
四、核被告所為附表一編號一至八所為，係犯刑法第刑法第三百
    二十條第一項之竊盜罪，附表二編號一至四係犯刑法第三百
    三十九條第一項之詐欺取財罪。被告所為上揭犯行，時間不
    同，犯意各別，應分論併罰。。爰審酌被告前已有詐欺罪之
    前科，有台灣高等法院被告前案紀錄表在卷可稽，素行不佳
    ，本件係反覆多次竊盜與詐欺，足徵其漠視他人財產權利，
    法治觀念薄弱，惟所竊取他人之財物不大，犯罪手法相同，
    曾於偵查中坦承竊盜犯行，兼衡其大學畢業之智識程度，但
    因社會經濟情況不佳，謀生較為不易，而出此下策，爰分別
    量處如主文所示之刑，並定應執行刑及如易科罰金之拆算標
    準。至被告係於半年之短時間內反復為上揭犯行，之前尚無
    犯竊盜罪之前科，尚難謂係有長期犯罪之習性，不宜依公訴
    人之聲請併予宣告強制工作，併此敘明。
據上論斷，應依刑事訴訟法第二百九十九條第一項前段，刑法第
三百二十條第一項、第三百三十九條第一項、第四十七條第一項
、第四十一條第一項前段、第五十一條第五款，判決如主文。
本案經檢察官癸○○到庭執行職務。
中    華    民    國    98    年    12    月    3    日
                  刑事第七庭 審判長 法  官  鄧希賢
                                    法  官  田幸艷
                                    法  官  朱中和
以上正本證明與原本無異。
如不服本判決應於收受本判決後10日內向本院提出上訴書狀，並
應敘述具體理由。其未敘述上訴理由者，應於上訴期間屆滿後20
日內向本院補提理由書狀（均須按他造當事人之人數附繕本）「
切勿逕送上級法院」。
                                    書記官  黃秋萍
中    華    民    國    98    年    12    月    4     日
附錄本案論罪科刑法條：
中華民國刑法第320條第1項
第339條第1項
 附表一
┌─┬─────┬──────────┬───┬─────────────┐
│編│時    間  │    地       點     │被害人│ 財   物   損   失        │
│號│（年月日）│                    │      │                          │
├─┼─────┼──────────┼───┼─────────────┤
│一│97.1.5.   │臺南市○區○○路1號 │陳岳莚│筆盒、筆記本、SONY數位相機│
│  │          │（成功大學圖書館）  │      │（價值2000元）、零錢36元  │
│  │ 11:50    │                    │      │                          │
├─┼─────┼──────────┼───┼─────────────┤
│二│97.1.5.   │       同  上       │甲○○│咖啡皮包1個               │
│  │          │                    │      │（內有：現金9600元、身分證│
│  │ 15:36    │                    │      │  、健保卡、提款卡）      │
│  │          │                    │      │                          │
├─┼─────┼──────────┼───┼─────────────┤
│三│97.2.19.  │       同  上       │乙○○│背包1個                   │
│  │          │                    │      │ （內有：                 │
│  │ 20:30    │                    │      │   現金800元、證件、中國信│
│  │          │                    │      │   託銀行及台新銀行信用卡 │
│  │          │                    │      │   、國泰世華銀行及合作金 │
│  │          │                    │      │   庫銀行金融卡、郵局提款 │
│  │          │                    │      │   卡、金項鍊、私章）     │
├─┼─────┼──────────┼───┼─────────────┤
│四│97.2.22.  │       同  上       │辛○○│皮夾1個                   │
│  │          │                    │      │ （內有：現金2000元）     │
│  │ 16:25    │                    │      │                          │
├─┼─────┼──────────┼───┼─────────────┤
│五│97.2.23   │       同  上       │子○○│電子辭典1台、李悅羽所有藍 │
│  │          │                    │      │黑色大提包1個（大提包內有 │
│  │ 14:00    │                    │      │：身分證、現金700元、世界 │
│  │          │                    │      │名人啟示錄、三字經書籍）  │
├─┼─────┼──────────┼───┼─────────────┤
│六│97.7.1.   │       同  上       │丙○○│淺綠色手提袋1個           │
│  │          │                    │      │（內有：銀色PANASONIC筆記 │
│  │ 14:50    │                    │      │  型電腦1台、淺藍色NOKIA行│
│  │          │                    │      │  動電話1台）             │
├─┼─────┼──────────┼───┼─────────────┤
│七│97.2.22.  │       同  上       │己○○│背包1個                   │
│  │          │                    │      │（內有：課義2本、講義8份）│
│  │ 21:50    │                    │      │                          │
├─┼─────┼──────────┼───┼─────────────┤
│八│97.2.22   │       同  上       │庚○○│健保卡、駕照、100餘元     │
│  │          │                    │      │                          │
│  │ 20:55    │                    │      │                          │
└─┴─────┴──────────┴───┴─────────────┘
附表二
┌─┬─────┬──────┬───┬────┬────────┐
│編│時    間  │詐 騙 方 式 │被害人│被騙金額│被騙款項匯入帳戶│
│號│（年月日）│            │      │        │                │
├─┼─────┼──────┼───┼────┼────────┤
│一│97.7.12.  │網路購買二手│寅○○│3600元  │000-000000000000│
│  │          │數位相機    │      │（實取  │    1           │
│  │ 19:17    │            │      │3300元）│（錢郁誠帳戶）  │
├─┼─────┼──────┼───┼────┼────────┤
│二│97.7.12.  │網路購買二手│戊○○│2800元  │000-000000000000│
│  │          │數位相機    │      │（實取  │    69          │
│  │ 19:33    │            │      │2600元  │（李雨靜帳戶）  │
│  │          │            │      │200元抵 │                │
│  │          │            │      │車馬費）│                │
├─┼─────┼──────┼───┼────┼────────┤
│三│97.7.15.  │網路購買電腦│壬○○│3200元  │000-000000000000│
│  │          │            │      │（李雨靜│    69          │
│  │ 16:30    │            │      │溢領1800│（李雨靜帳戶）  │
│  │          │            │      │元合計交│                │
│  │          │            │      │付5000元│                │
│  │          │            │      │）      │                │
├─┼─────┼──────┼───┼────┼────────┤
│四│97.7.15   │網路購物    │林佳蓉│3000元  │000-000000000000│
│  │          │            │      │        │    69          │
│  │          │            │      │        │（李雨靜帳戶）  │
└─┴─────┴──────┴───┴────┴────────┘

司法院資訊處製作；財團法人民間司法改革基金會備份。
